【裁判字號】    90,訴,275
【裁判日期】    900710
【裁判案由】    毒品危害防制條例
【裁判全文】
臺灣臺北地方法院刑事判決                            九十年度訴字第二七五號
    公  訴  人  臺灣臺北地方法院檢察署檢察官
    被      告  甲○○
右列被告因毒品危害防制條例案件，經檢察官提起公訴（八十九年度偵字第一０五六
七號），本院判決如左：
    主  文
甲○○無罪。
    理  由
一、公訴意旨略以：被告甲○○於民國八十七年初，在台北市○○街某處與邱建仁二
    人施用第二級毒品安非他命時，轉讓重量不詳之第二級毒品安非他命予邱建仁施
    用，因認被告涉有毒品危害防制條例第八條第二項之轉讓第二級毒品罪嫌。
二、按犯罪事實應依證據認定之，無證據不得推定其犯罪事實；又不能證明被告犯罪
    者，應諭知無罪之判決，刑事訴訟法第一百五十四條、第三百零一條第一項分別
    定有明文。次按在訴訟上用以證明事實之證據，須於通常一般之人均不致於有所
    懷疑，而得確信其為真實之程度者，始得據以為有罪之認定，倘其證明尚未達到
    此一程度，而有合理之懷疑性存在，致使無從為有罪之確信時，即應為無罪之判
    決（最高法院七十六年台上字第四九八六號判例參照）。
三、本件公訴人認被告甲○○涉有右開轉讓第二級毒品罪嫌，無非係以邱建仁（已於
    八十七年五月二十三日死亡）之母詹美蓉之指述，及證人乙○○之證述，為其主
    要論據。
四、訊據被告甲○○堅決否認有何轉讓第二級毒品犯行，辯稱：其並未轉讓安非他命
    予邱建仁吸用等語。經查，(一)詹美蓉雖指述：係被告販賣安非他命予其子邱建仁
    施用云云，惟其於本院審理時陳稱：邱建仁去世之前，其有懷疑邱建仁吸毒，也
    有問他毒品如何來，但他沒有說，邱建仁過世後乙○○等人才跟其說，是甲○○
    提供的等語，足見詹美蓉之指述係屬傳聞，尚難作為認定被告有罪之證據。(二)證
    人乙○○於八十八年二月十日偵查中證稱：八十七年初邱建仁帶其去甲○○萬華
    三元路住處，其看到甲○○從家裡拿安非他命出來在那邊吸，邱建仁也有吸，其
    在門口看得到他們在裡面吸，等邱建仁吸完後就走了，邱建仁有說安非他命是向
    甲○○買的，他只說那一次是向甲○○買的，邱建仁死前一天有告訴其安非他命
    是向甲○○買的，邱建仁跟其說時，把安非他命收起來，其有看到云云；於同年
    三月二十四日偵查中先證稱：其有看過邱建仁吸安非他命，從未問他來源，其有
    看到邱建仁跟甲○○一起吸，甲○○吸一口後交給邱建仁吸，大約在八十七年初
    ，甲○○家在三元路，其去過一、二次，其只有看到甲○○、邱建仁在吸，沒有
    看到甲○○拿給邱建仁吸，剛才因為緊張，說錯了云云；嗣又證稱：其看到甲○
    ○拿一小包給邱建仁，邱建仁自己弄起來燒自己吸，邱建仁吸完再拿給甲○○吸
    ，當天沒有看到邱建仁拿錢給甲○○，其只看過這一次，是甲○○拿安非他命給
    邱建仁吸，吸完後就走了，其沒有注意到邱建仁用什麼燒，其只看到甲○○拿一
    小包東西給邱建仁，其沒看到邱建仁把那一包倒出來，上次開庭說邱建仁死前一
    天告訴其安非他命是向甲○○買的，是因為很緊張，說錯了，邱建仁沒有這樣說
    ，其今天不緊張，說的都實在云云；於本院審理時證稱：邱建仁死前一天並未告
    訴其安非他命是向甲○○買的，是之後其套甲○○的話，甲○○自己承認賣毒品
    給邱建仁，其有陪邱建仁去向甲○○買或拿安非他命好幾次，是在三元街的閣樓
    、西門町附近的賓館、三重橋下的電動玩具店等處，邱建仁沒有告訴其是跟甲○
    ○買或拿安非他命，但其感覺邱建仁就是跟甲○○拿的，在西園路二樓可能是甲
    ○○住的地方，有親眼看到他們在拿安非他命，其與邱建仁到了那裡，甲○○拿
    一個小袋子裝白色的東西出來，其有看到甲○○交給邱建仁，好像兩人都有吸，
    其也在裡面，也在吸云云。對於被告甲○○究係販賣或轉讓安非他命？次數為何
    ？其目睹甲○○交付安非他命予邱建仁時究係在門口或屋內一起施用？前後所為
    之陳述在重要事項部分均有所出入而有疑異，則證人乙○○之證詞顯有瑕疵，不
    足採信。故於無其他證據可資證明被告有轉讓安非他命之情況下，尚難僅憑證人
    乙○○前後矛盾之證述遽認被告有轉讓安非他命予邱建仁之犯行。此外復查無其
    他積極證據足認被告有何轉讓第二級毒品之犯行，不能證明被告犯罪，依首揭說
    明，自應為被告無罪之諭知。
據上論斷，應依刑事訴訟法第三百零一條第一項，判決如主文。
本案經檢察官林秀濤到庭執行職務。
中      華      民      國    九十      年      七      月      十      日
                                    臺灣臺北地方法院刑事第七庭
                                        法  官  蕭  清  清
右正本證明與原本無異
如不服本判決應於送達後十日內向本院提出上訴狀
                                        書記官  劉  麗  英
中      華      民      國    九十      年      七      月     二十     日


司法院資訊處製作；財團法人民間司法改革基金會備份。
